---
title: "Scope of Data"
---

```{r setup, include=FALSE}
knitr::opts_chunk$set(echo = TRUE)
```

### **Brief Introduction**

資料主要有二份，一份是台大學代出席資料，另一份則是台大學代投票資料。前者可以從台大學代會的臉書搜尋而得，後則可以從台大選委會的臉書搜尋而得，但因為有些已經是歷史資料，所以我直接向粉絲專頁傳送訊息，兩方的小編都直接幫我將檔案找出了，非常感謝他們。另外因為考慮到研究生的特殊性質，譬如說系所和年級和大學部同學相同，但實際生活與求學環境相去甚遠，過濾掉了學代中的研究生，僅留下大學部學代。

### **NTUSC Attendance Data**

**Data description:** NTUSC attendance data of each session  
**Data range:** 104-1 ~ 106-1  
**Data size:** 3042 observations * 13 variables   
**Data Overview:**  
```{r message = FALSE, warning = FALSE, echo = FALSE}
library(tidyverse)
library(knitr)
library(kableExtra)
df_vote_college <- read_rds("df_vote_college")
df_sc_attnd <- read_rds("df_sc_attnd_university")
data_pornot <- df_sc_attnd %>% 
  mutate(`出缺席狀況` = Attnd,
         present = case_when(Attnd == '出席' ~ "出席", TRUE ~ "not")) %>%
  rename(keys = session) %>%
  mutate(term = as.integer(str_c(str_sub(term, 1, 3), str_sub(term,5,5)))) %>%
  left_join(
    df_sc_attnd %>%
      distinct(term, session) %>%
      group_by(term) %>% 
      rename(keys = session) %>%
      mutate(`會期` = row_number()) %>%
      ungroup() %>%
      mutate(term = as.integer(str_c(str_sub(term, 1, 3), str_sub(term,5,5)))),
    by = c("term", "keys")
  ) %>%
  mutate(college = factor(college), term = factor(term), `會期` = as.factor(`會期`))
data_pornot %>% head() %>% knitr::kable() %>% kableExtra::kable_styling()
```
  
### **NTUSC Vote Data**

**Data description:** NTUSC vote data of each term  
**Data range:** 104-1 ~ 106-1  
**Data size:**  287 observations * 19 variables  
**Data Overview:**  
```{r message = FALSE, warning = FALSE, echo = FALSE}
df_vote_college %>% head() %>% knitr::kable() %>% kableExtra::kable_styling()
```
